# 关于担保责任和债务豁免

提问人：xm_xueming 时间：2011-01-13 09:06:40
有个问题咨询一下，企业 2005 年由于为他人担保承担了担保责任 500 万元（此项担保与生产经营无关），但企业一直没有支付，一直和银行谈，至 2008 年谈妥，银行同意企业支付 200 万即可。这样的话，在 2005 年时，企业应确认 500 万的预计负债吧，而且不能抵税； 2008 年应确认 300 万债务重组收益。这 300 万收益也不用纳税吧？ 如果企业一直没账务处理， 2008 年进行追溯调整的话，处理方式也是和上面一样吧？

回答人：chenyiwei
一般认为应当在 2005 年时根据企业签署的担保合同的约定，以及债务人的违约事实，确认 500 万元的营业外支出和其他应付款（不是预计负债，因为根据担保合同，已经是确定的义务了）。 2008 年时将减免的 300 万元债务计入营业外收入（但不是以债务重组的名义，而是以金融负债终止确认损益的名义，因为本公司并未发生财务困难）。 这种情况，虽然最终以 200 万了结此事，但很可能2005 年仍需计提 500 万负债，而不能根据 2008 年的最终结果就一定认为 2005 年的计提处理存在错误。因为 2005 年确认 500 万的负债就当时的情况而言是合理的最佳估计，以后的谈判让步是 2005 年资产负债表日之后新出现的事项，并不是 2005 年末已存在的状态。